【裁判字號】    92,訴,344
【裁判日期】    920428
【裁判案由】    違反毒品危害防制條例
【裁判全文】
臺灣臺南地方法院刑事判決                          九十二年度訴字第三四四號
    公  訴  人  臺灣台南地方法院檢察署檢察官
    被      告  甲○○
右列被告因違反毒品危害防制條例案件，經檢察官提起公訴（九十一年度毒偵字第一
七七一號），本院判決如左：
    主  文
甲○○連續施用第一級毒品，累犯，處有期徒刑壹年。扣案之第一級毒品海洛因壹包
（含袋重零點壹公克）、殘渣袋壹個沒收銷燬之；針筒肆支及分裝吸食管貳支均沒收
之。
    事  實
一、甲○○曾於民國八十三年間，因煙毒案件，經本院判處有期徒刑三年一月確定，
    甫於八十六年十一月二十一日執行完畢，猶不知悔改，復因施用毒品案件，經依
    本院以九十年度毒聲字第一五八九號裁定送觀察、勒戒後，認有繼續施用毒品之
    傾向，而由本院另依九十年度毒聲字第一八三七號裁定令入戒治處所施以強制戒
    治，經本院裁定停止戒治併付保護管束，嗣因保護管束期間已滿，且未經撤銷，
    遂由台灣台南地方法院檢察署檢察官於九十一年九月六日以九十一年度戒毒偵字
    第三一六號不起訴處分確定在案。
二、甲○○於五年內又基於概括犯意，自九十一年九月七日起至九十一年十一月二十
    一日止，連續在台南市○區○○街二九○巷卅六號住處、及其所有車牌號碼ＢＨ
    －五九○三號自小客車上等處所施用第一級毒品海洛因多次，為警於九十一年十
    一月二十二日十一時四十分許，在台南縣歸仁鄉○○○路一○六號南區文化中心
    停車場查獲，並扣得第一級毒品海洛因一包（含袋重零點一公克）、殘渣袋一個
    施用毒品之器具注射針筒四支及分裝吸管二支等物。
三、案經台南縣警察局歸仁分局報請臺灣臺南地方法院檢察署檢察官偵查起訴。
    理  由
一、右揭犯罪事實，業據被告於偵審中坦承不諱，且被告經警於九十一年十一月二十
    二日採尿送驗結果，呈嗎啡陽性反應，有台南縣衛生局煙毒尿液檢驗成績書乙紙
    附卷可稽，又按海洛因係由嗎啡經化學合成而製得，經注射進入人體後，因代謝
    而分解又生成嗎啡，因此施打海洛因後，由尿液檢驗結果仍為嗎啡反應。是以，
    被告自白施打海洛因，而採尿化驗之結果呈現嗎啡陽性反應，核屬科學上合理之
    現象。此外，並有第一級毒品海洛因一包（含袋重零點一公克）、殘渣袋一個、
    施用毒品之器具注射針筒四支及分裝吸管二之等物扣案可資佐證，足見被告自白
    與事實相符，應堪採信，本件事證明確，被告犯行洵堪認定，應依法論科。
二、被告前因施用毒品案件，經依本院以九十年度毒聲字第一五八九號裁定送觀察、
    勒戒後，認有繼續施用毒品之傾向，而由本院另依九十年度毒聲字第一八三七號
    裁定令入戒治處所施以強制戒治，經本院裁定停止戒治併付保護管束，嗣因保護
    管束期間已滿，且未經撤銷，遂由台灣台南地方法院檢察署檢察官於九十一年九
    月六日以九十一年度戒毒偵字第三一六號不起訴處分確定在案，有上開九十一年
    度戒毒偵字第三一六號不起訴處分書影本在卷可稽，被告自九十一年九月七日起
    至九十一年十一月二十一日止，連續在台南市○區○○街二九○巷卅六號住處、
    及其所有車牌號碼ＢＨ－五九○三號自小客車上等處所施用第一級毒品海洛因多
    次，係於受不起訴處分確定後，五年內再犯施用第一級毒品之罪，係屬二犯
三、查海洛因依毒品危害防制條例第二條第二項第一款規定係屬第一級毒品，核被告
    所為，係犯毒品危害防制條例第十條第一項之施用第一級毒品海洛因罪，被告持
    有第一級毒品海洛因之低度行為，為施用之高度行為所吸收，不另論罪。又被告
    先後多次施用第一級毒品之犯行，時間緊接，方法相同，觸犯構成要件相同之罪
    名，顯係基於概括之犯意為之，應依連續犯規定論以一罪，並加重其刑。查被告
    有事實欄所載之犯罪科刑執行情形，又連續犯既以行為人有概括之犯意為其要件
    ，而概括犯意出於行為人最初行為之時之意識，因之應以最初行為時為準（司法
    行政部 (69)台刑 (二)字第056號函文參照），被告既於九十一年九月七日起施
    用毒品，是其前受有期徒刑之執行完畢後，五年以內再犯本件有期徒刑以上之本
    罪，為累犯，應依刑法第四十七條之規定遞加重其刑。爰審酌被告前有施用毒品
    前科，於受不起訴處分確定後，五年內竟再施用，顯見其意志不堅，復參酌所犯
    施用毒品行為係戕害自己身心健康及其犯罪後態度等一切情狀，量處如主文所示
    之刑，以資懲儆。
四、扣案海洛因一包（含袋重零點一公克），經送請法務部調查局鑑定係屬毒品，此
    有該局九十一年十二月十八日調科壹字第二○○○○四一六九號通知書在卷足參
    ，另殘渣袋一個，亦無法與毒品分離，爰依毒品危害防制條例第十八條第一項前
    段之規定沒收銷燬之。另扣案之注射針筒四支及分裝吸管二支，係被告所有，施
    用毒品所用之器具，業據被告自承在卷，爰依刑法第三十八條第一項第一項第二
    款之規定沒收之。
據上論斷，應依刑事訴訟法第二百九十九條第一項前段、毒品危害防制條例第十條第
一項、第十八條第一項前段、刑法第十一條前段、第五十六條、第四十七條、第三十
八條第一項第二款，判決如主文。
中      華      民      國    九十二    年      四      月    二十八    日
      臺灣臺南地方法院刑事第六庭
                                          法  官  蔡奇秀
右正本證明與原本無異
如不服本判決應於送達後十日內向本院提出上訴狀
                                          書記官  尹之玲
中      華      民      國    九十二    年      四      月    二十九    日
附錄本案論罪科刑法條：
毒品危害防制條例第十條第一項
施用第一級毒品者，處六月以上五年以下有期徒刑。


司法院資訊處製作；財團法人民間司法改革基金會備份。
